【裁判字號】    94,訴,2838
【裁判日期】    950217
【裁判案由】    毒品危害防制條例
【裁判全文】
臺灣板橋地方法院刑事判決              94年度訴字第2838號
公  訴  人  臺灣板橋地方法院檢察署檢察官
被      告  甲○○
                  （另案現於臺灣臺北監獄臺北分監執行中）
上列被告因毒品危害防制條例案件，經檢察官提起公訴（94年度
毒偵字第6786號），被告於準備程序中為有罪之陳述，經本院合
議庭裁定由受命法官進行簡式審判程序獨任審理，本院判決如下
：
    主  文
甲○○施用第一級毒品，處有期徒刑捌月；又施用第二級毒品，
處有期徒刑伍月。應執行有期徒刑壹年。
    事  實
一、甲○○曾於民國八十六年間，因槍砲彈藥刀械管制條例案件
    ，經臺灣板橋地方法院以八十七年訴字第八二二號判處有期
    徒刑二年，上訴後由臺灣高等法院以八十七年上訴字第四六
    ○二號判處上訴駁回，惟最高法院九十年台上字第一○四四
    ○號判處原判決撤銷，遂由臺灣高等法院以九十年上更一字
    第一八三號判處有期徒刑二年，並經最高法院九十年台上字
    第四四八八號判決上訴駁回而告確定，於九十年十一月二十
    四日開始執行，期間因後述九十一年訴字第三七一號施用毒
    品事件另經本院裁定令入戒治處所強制戒治，而先施以強制
    戒治，嗣於停止戒治後始再接續執行，並於九十三年一月二
    十日因縮短刑期假釋出監，惟因假釋期間再犯後述九十四年
    訴字第八八○號施用毒品罪，而經撤銷假釋；復於九十年間
    ，因施用第一級、第二級毒品罪，經本院九十一年訴字第三
    七一號各判處有期徒刑七月、四月，並定應執行有期徒刑十
    月確定；末於九十四年間，復因施用毒品罪，經本院九十四
    年訴字第八八○號各判處有期徒刑十月、六月，並定應執行
    刑有期徒刑一年三月確定，前開撤銷假釋後之殘刑、十月、
    一年三月之徒刑，目前均仍接續執行中（即均不構成累犯）
    。又於八十八年間，因施用毒品案件，經本院以八十八年毒
    聲字第一二九號裁定送觀察、勒戒後，認無繼續施用毒品之
    傾向，由臺灣板橋地方法院檢察署檢察官於八十八年二月二
    十二日以八十八年度偵字第一六二七號為不起訴處分確定；
    再於八十九年間，因施用毒品案件，經本院以八十九年毒聲
    字第一三八四號裁定送觀察、勒戒後，認無繼續施用毒品之
    傾向，由臺灣板橋地方法院檢察署檢察官於八十九年三月十
    日以八十九年毒偵字第二二四四號為不起訴處分確定；另於
    九十一年間，復因施用毒品案件，經本院以九十一年毒聲字
    第二二○號裁定令入戒治處所施以強制戒治，嗣經本院以九
    十一年毒聲字第二九四○號裁定停止戒治，所餘戒治期間交
    付保護管束，於九十二年一月十七日期滿。
二、詎甲○○仍不知悔改，竟各基於施用第一級毒品海洛因及第
    二級毒品甲基安非他命（起訴書誤載為「安非他命」）之犯
    意，於前揭強制戒治完畢釋放後五年內，於九十四年十月五
    日前一、二日其中一日某時許，在台北縣蘆洲市○○街七號
    二樓居處，以將針筒注射、將甲基安非他命放在燈泡內燒烤
    產生煙霧之方式，分別施用第一級毒品海洛因、第二級毒品
    甲基安非他命各一次。嗣於九十四年十月五下午四時許，在
    上開地址為警查獲。
二、案經臺北縣警察局淡水分局移送臺灣板橋地方法院檢察署檢
    察官偵查起訴。
    理  由
一、按除被告所犯為死刑、無期徒刑、最輕本刑為三年以上有期
    徒刑之罪或高等法院管轄第一審案件者外，於第一次審判期
    日前之準備程序進行中，被告先就被訴事實為有罪之陳述時
    ，審判長得告知被告簡式審判程序之旨，並聽取當事人、代
    理人、辯護人及輔佐人之意見後，裁定進行簡式審判程序，
    刑事訴訟法第二百七十三條之一第一項定有明文。經核本件
    被告甲○○所犯係死刑、無期徒刑、最輕本刑為三年以上有
    期徒刑以外之罪，其於準備程序中就被訴事實為有罪之陳述
    ，經法官告知簡式審判程序之旨，並聽取公訴人及被告之意
    見後，本院合議庭認宜進行簡式審判程序，爰依首揭規定合
    議裁定由受命法官獨任進行簡式審判程序，合先敘明。
二、上揭事實，業據被告甲○○於本院審理時坦承不諱（見本院
    卷第三一頁），且其於上揭時地為警查獲時所採取之尿液，
    經送請台灣檢驗科技股份有限公司檢驗結果，甲基安非他命
    、鴉片類均呈陽性反應，有該公司九十四年十月十九日報告
    編號CH/2005/A0276 號濫用藥物尿液檢驗報告一紙附卷可稽
    ，足徵被告前開自白與事實相符，應堪採信。另查人體施用
    甲基安非他命後，其主要代謝物中，未改變型態之甲基安非
    他命占施用劑量達百分之四三，安非他命則約為百分之五；
    人體若係施用安非他命後，主要代謝物中則有未改變型態之
    安非他命，但無甲基安非他命，此經法務部調查局以九十三
    年五月四日調科壹字第0936241398 0號函釋明在案。足見人
    體若施用安非他命，其尿液代謝物不可能出現甲基安非他命
    ，惟人體若施用甲基安非他命，其尿液代謝物除主要有甲基
    安非他命外，亦可能有少量之安非他命。是本件被告之尿液
    除呈現較少量之安非他命陽性反應外，主要係呈現甲基安非
    他命之陽性反應，依上開函示，被告自不可能係施用安非他
    命，而應係施用甲基安非他命。公訴意旨認被告係施用安非
    他命，顯係誤解，附此敘明。又被告曾於九十一年間，因施
    用毒品案件，經本院以九十一年毒聲字第二二○號裁定令入
    戒治處所施以強制戒治，嗣經本院以九十一年毒聲字第二九
    四○號裁定停止戒治，所餘戒治期間交付保護管束，並於九
    十二年一月十七日期滿，有臺灣高等法院被告前案紀錄表一
    件附卷可憑，是被告顯係於強制戒治期滿後五年以內再施用
    第一級毒品海洛因、第二級毒品甲基安非他命。本件事證明
    確，被告上開犯行洵堪認定。
三、查海洛因、甲基安非他命分別係毒品危害防制條例第二條第
    二項所稱之第一級毒品、第二級毒品，不得持有、施用，被
    告竟分別持之以施用，核其所為，係犯毒品危害防制條例第
    十條第一項之施用第一級毒品罪、同條例第十條第二項之施
    用第二級毒品罪。其先後持有海洛因、甲基安非他命後進而
    施用，其持有海洛因、甲基安非他命行為應分別被其施用之
    行為所吸收，均不另論罪。被告所犯二罪之間，犯意各別，
    行為互殊，應予分論併罰。審酌被告有犯罪前科，有臺灣高
    等法院被告前案紀錄表一件附卷可稽，素行非佳，且經二次
    觀察勒、一次強制戒治後仍犯相同罪行，顯見意志不堅，惟
    念其犯罪係戕害自身，尚未害及他人，且此次所犯又各僅一
    次，所犯情節非重，及犯罪後承認犯行，態度尚可等一切情
    狀，分別量處如主文所示之刑，並定其應執行之刑。
據上論斷，應依刑事訴訟法第二百七十三條之一第一項、第二百
九十九條第一項前段，毒品危害防制條例第十條第一項、第二項
，刑法第十一條前段、第五十一條第五款，判決如主文。
本案經檢察官林俊儀到庭執行職務。
中    華    民    國    95    年    2     月    17    日
                  刑事第五庭    法  官  李麗珠
以上正本證明與原本無異
如不服本判決應於送達後10日內向本院提出上訴狀
                                書記官  王麗雯
中    華    民    國    95    年    2     月    17    日
附錄本判決論罪法條：
毒品危害防制條例第10條：
施用第1級毒品者，處6月以上5年以下有期徒刑。
施用第2級毒品者，處3年以下有期徒刑。


司法院資訊處製作；財團法人民間司法改革基金會備份。
